【裁判字號】    95,上更(一),281
【裁判日期】    951129
【裁判案由】    違反槍砲彈藥刀械管制條例
【裁判全文】
臺灣高等法院臺中分院刑事判決     95年度上更(一)字第281號
上  訴  人
即  被  告  甲○○
                    現於台灣台中看守所
選任辯護人  張皓帆  律師
上列上訴人因違反槍砲彈藥刀械管制條例案件，不服臺灣苗栗地
方法院中華民國95年4月13日判決 (94年度訴字第578號，起訴案
號：94年度偵緝字第120號、94年度偵字第2781號、94年度偵字
第4000號；併辦案號94年度偵字第4702號），提起上訴，經判決
後，由最高法院發回更審，本院判決如下：
    主  文
原判決撤銷。
甲○○未經許可持有子彈，累犯，處有期徒刑捌月，併科罰金參
萬元，罰金如易服勞役，以新台幣壹仟元折算壹日，子彈壹顆沒
收。又連續未經許可，持有可發射子彈具有殺傷力之改造槍枝，
累犯，處有期徒刑肆年陸月，併科罰金新台幣拾萬元，罰金如易
服勞役，以新台幣壹仟元折算壹日，扣案改造槍枝參枝（含彈匣
貳個，槍枝管制編號：0000000000號、0000000000號、00000000
00號）、子彈柒拾陸顆，沖床壹台，均沒收。應執行有期徒刑伍
年，併科罰金拾貳萬元，罰金如易服勞役，以新台幣壹仟元折算
壹日，扣案改造槍枝參枝（含彈匣貳個，槍枝管制編號：000000
0000號、0000000000號、0000000000號）、子彈柒拾柒顆、沖床
壹台，均沒收。
    事  實
一、甲○○前因妨害公務案件，經原審法院以91年度苗簡字第14
    8號判處有期徒刑3月，甫於民國（以下同）92年2月19日易
    科罰金執行完畢，仍不知悔改，明知可發射子彈具有殺傷力
    之槍枝、具有殺傷力之子彈，均屬槍砲彈藥刀械管制條例管
    制之物品，非經許可，不得製造、持有，竟分別基於未經許
    可，持有具殺傷力子彈之犯意，持有可發射子彈具有殺傷力
    槍枝之概括犯意及製造具殺傷力子彈之犯意，
(一)、先於93年5月間某日，在其位於苗栗縣通霄鎮平元里103號住
    所處，無故持有具有殺傷力之土造子彈2顆。嗣為警於同年
    月20日上午10時30分許，在上址住處，持原審法院核發之搜
    索票執行搜索時，當場扣得上開子彈2顆 (另扣有二顆土造
    金屬空彈殼)，始查知上情。
(二)、又基於概括之犯意先於94年5月中旬某日，在臺中縣外埔鄉
    ○○路166號，向藍木松（另案偵辦中）以新臺幣（下同）5
    萬5千元之代價，購買具有殺傷力之改造手槍1枝（仿BERETT
    A廠84型半自動手槍製造之玩具手槍，槍枝管制編號為00000
    00000號，含彈匣1個）、具有殺傷力之改造子彈29顆（其中
    2顆置於下述(三)改造槍枝之彈匣內）、口徑9mm制式子彈1顆
    （裝於前開槍枝之彈匣內）、具有殺傷力之改造子彈39顆（
    業於94年6月中旬某日將40顆改造子彈交予林世勳保管，其
    中1顆無殺傷力）。
(三)、又於同年5月下旬某日晚上10時許，在臺中市○○○路28號
    之「北極熊玩具店」內，向不詳姓名年籍男子，以7萬元之
    代價，購入具有殺傷力之改造手槍1枝（為仿SIG SAUER廠半
    自動手槍製造之玩具手槍，槍枝管制編號為0000000000 號
    ，含彈匣1個）、具有殺傷力之制式霰彈16顆。
(四)、又基於概括之犯意於同年7月上旬某日，在上開藍木松住處
    ，向藍木松借得具有殺傷力之改造霰彈槍1支（槍枝管制編
    號為0000000000號），並將之藏放在苗栗縣苑裡鎮石鎮里少
    林寺大門電線桿旁之草叢。
(五)、另於同年7月15日某時許，甲○○為供所持有槍枝使用之目
    的，在其位於苗栗縣通霄鎮田心里57之34號居所處，又基於
    上開犯意以所有之沖床1台，將彈殼裝上底火片，並填充火
    藥，再裝入彈頭，而接續製造具有殺傷力之改造子彈19顆（
    直徑均為9mm）。
二、嗣經警分別於94年7月15日下午1時許，在其上址居所處，扣
    得前開部分改造手槍、制式子彈、制式霰彈、改造子彈及製
    造工具等物；於同年月19日，在林世勳位於苗栗縣竹南鎮○
    ○路○段211號2樓住處，扣得甲○○交其保管之上開子彈；
    於同年8月27日凌晨零時許，在苗栗縣苑裡鎮之臺灣少林寺
    大門電線桿旁草叢內，甲○○自行攜同警方前往取出上開霰
    彈槍1支及彈殼、彈頭1包，始分別查獲上情。
三、案經海岸巡防署中部地區巡防局苖栗機動查緝隊、苖栗縣警
    察局竹南分局、通霄分局分別報請臺灣苗栗地方法院檢察署
    檢察官偵查起訴與聲請原審法院併案辦理。
    理  由
一、上開事實業據上訴人即被告甲○○ (以下簡稱被告)於警詢
    、偵查及原審審理時坦承不諱，核與證人林世勳於偵查中供
    稱：被告有於前述時間交付上開40顆子彈與其保管等語。證
    人紀勇政於偵查中具結證稱：警方所扣得之工具中，僅有工
    作平台為其所有之物，餘均係被告所有等語（見第120號偵
    查卷第49頁）相符。至證人林世勳、紀勇政及後述證人呂茂
    迪與秘密證人A1、陳佳正、羅國均於偵查中之陳述，其性質
    雖屬傳聞證據，惟其等所為之上開偵查筆錄內容，業經原審
    及本院審理時予以提示並告以要旨，當事人或辯護人已知上
    述筆錄乃傳聞證據，均未於言詞辯論終結前對該等筆錄內容
    異議，依刑事訴訟法第第159條之5第一項之規定，本院審酌
    上開筆錄作成時，較無人情施壓或干擾，亦無不當取供之情
    形，認為以之作為本案之證據亦屬適當，是該等證人於偵查
    中之證言自具有證據能力，併此敘明。
二、次查：
  (一)事實欄一(一)土造子彈2顆，經內政部警政署刑事警察局鑑定
    結果，送鑑子彈2顆，認均係由土造金屬彈殼加裝直徑約7.
    9mm金屬彈頭而成之土造子彈，經取樣1顆試射結果，可擊發
    ，認具殺傷力，有內政部警政署刑事警察局93年7月27 日刑
    鑑字第0930137160號槍彈鑑定書1份附卷（見93年度偵字第
    2878號偵查卷第55頁），而上開2顆具殺傷力之改造子彈，
    係於被告房間經警查獲，亦據證人呂茂迪於偵查中具結證稱
    ：搜到子彈的地方是我弟弟甲○○的房間，他沒在家時房間
    有鎖，我們沒有鑰匙當天搜索時警察從屋外窗戶爬進去等語
    （見93年度偵字第2878號偵查卷第71頁），足認該2顆具殺
    傷力之子彈確係被告所持有。至被告於本院雖辯稱本次係查
    獲兩顆空彈殼而已，惟查當日除查獲兩顆空彈殼外，確另外
    查獲上開2顆具殺傷力之改造子彈，有扣押物品清單及上開
    刑事警察局槍彈鑑定書可稽，被告所辯，顥無足採。
  (二)事實欄一(二)改造手槍1 枝（槍枝管制編號0000000000號）、
    口徑9mm 制式子彈1 顆（裝於前開槍枝之彈匣內）、改造子
    彈29顆（其中2 顆置於事實欄一(三)改造槍枝之彈匣內）等物
    ，經送至內政部警政署刑事警察局鑑定，該局94年9 月30日
    刑鑑字第0940110348號槍彈鑑定書之鑑定結果：「三、送鑑
    改造手槍1 枝（槍枝管制編號為0000000000號），認係仿BE
    RETTA 廠84型半自動手槍製造之玩具手槍換裝土造金屬槍管
    而成之改造手槍，機械性能良好，可擊發適用子彈，認具殺
    傷力。」，「四、送鑑子彈1 顆，認係口徑9mm 制式子彈，
    認具殺傷力。」，「二、送鑑子彈2 顆，認均係具直徑8.9m
    m 金屬彈頭之土造子彈，經採樣1 顆試射，可擊發，具殺傷
    力。」，「六、(一)27顆，認均係具直徑8.8mm 金屬彈頭之土
    造子彈，經採樣9顆試射，均可擊發，認均具殺傷力。」，
    有該局槍彈鑑定書1份附卷足佐（見第2781號偵查卷第130至
    132頁）。另事實欄一(二)被告交予林世勳保管之改造子彈40
    顆，經送內政部警政署刑事警察局鑑定，該局以94年8月10
    日刑鑑字第0940111330號槍彈鑑定書鑑定結果，認均係由直
    徑9.40mm金屬彈殼及直徑8.76mm金屬彈頭組合而成之土造子
    彈，採樣13顆試射，僅1顆無法擊發，其餘12顆均可擊發，
    是有39顆之改造子彈具有殺傷力，有槍彈鑑定書1份附卷（
    見偵字第4000號偵查卷第28頁），另證人A1於偵查中具結證
    稱：林世勳是由甲○○取得扣案之40顆改造子彈，林世勳所
    稱之「拖土」就是甲○○等語（參見偵字第2799號偵查卷）
    。
  (三)事實欄一(三)部分之槍枝1 枝（槍枝管制編號0000000000號）
    、制式霰彈槍16顆等物，經送內政部警政署刑事警察局鑑定
    ，該局94年9 月30日刑鑑字第0940110348號槍彈鑑定書之鑑
    定結果，「一、送鑑改造手槍1 枝（槍枝管制編號00000000
    00號），認係仿SIG SAUER 廠半自動手槍製造之金屬玩具手
    槍，更換土造金屬槍管及土造金屬槍機改造而成之改造手槍
    ，機械性能均良好，可擊發適用子彈，認具殺傷力。」，「
    送鑑霰彈槍子彈16顆，認均係12GAUEG制式霰彈，認均具殺
    傷力。」，有槍彈鑑定書1份附卷足佐（見第2781號偵查卷
    第130至132頁）。
  (四)事實欄一、(四)部分之霰彈槍1 枝（槍枝管制編號0000000000
    號），經送至內政部警政署刑事警察局鑑定，其鑑定結果為
    ：「一、送鑑改造雙管霰彈槍1 枝（槍枝管制編號00000000
    00號），認係由仿雙管霰彈槍製造之玩具槍換裝土造金屬槍
    管改造而成之改造槍枝，機械性能良好，可擊發適用子彈使
    用，認具殺傷力。」，有該局94年9月12日刑鑑字第094013
    3526號槍彈鑑定書1份（見偵字第4702號偵查卷第50至51頁
    ），附卷可稽。
  (五)事實欄一、(五)被告製造之19顆改造子彈，經內政部警政署刑
    事警察局鑑定，該局94年9月30日刑鑑字第0940110348號槍
    彈鑑定書之鑑定結果，「六、(二)19顆，認均係具直徑9.0mm
    金屬彈頭之土造子彈，經採樣6顆，均可擊發，認均具殺傷
    力。」，有槍彈鑑定書1份附卷（見偵字第4000號偵查卷第
    28頁），另於被告住處查獲沖床1台之「沖頭」，經內政部
    警政署刑事警察局鑑驗結果，研判係前開19顆改造子彈之製
    造工具，有內政部警政署刑事警察局94年10月6日刑鑑字第
    0940133535號函1份附卷可稽（見偵緝字第120號偵查卷第15
    2頁），足認該19顆改造子彈係被告所製造。雖被告於本院
    前審及本院審理時翻異前供，辯稱沒有製造只是壓子彈編號
    而已。惟查被告於檢察官偵訊時，經提示上開鑑定報告後承
    認確有製造子彈之情事，於原審審理時復坦承「我將彈頭壓
    上去，組合起來」，「火藥我裝的」等語不諱 (見偵緝字第
    一二０號卷第一五八頁、偵字第二七八一號卷第一四九頁、
    原審卷第二一頁)，被告所辯核屬事後卸責之詞，不足採信
    。(六)綜上所述，被告自白與事實相符，足堪採信，犯罪事證
    明確，應予論科。
三、核被告所為，分別係犯修正後槍砲彈藥刀械管制條例第8條
    第4項之未經許可持有其他可發射子彈具有殺傷力之槍枝罪
    、同條例第12條第1項之未經許可製造子彈罪、同條例第12
    條第4項之未經許可持有子彈罪；被告就事實欄一、(一)持有
    具殺傷力改造子彈部分，於行為後槍砲彈藥刀械管制條例雖
    於94年1月26日曾修正公布施行，並於同年月28日生效，惟
    槍砲彈藥刀械管制條例第12條第4項並無修改，自無比較新
    舊法之問題。事實一之(一)部分（係於民國九十三年五月間犯
    罪），係基於各別之犯意；其餘部分（即自九十四年五月間
    起至九十四年八月間犯罪）係於事實一之(一)被查獲後一年始
    再犯，本院應認係另行起意，並基於概括之犯意而為犯罪，
    又被告所為事實欄一(二)、(三)、(四)部分之3次未經許可持有其
    他可發射子彈具有殺傷力之槍枝罪，均時間緊接，所犯各為
    犯罪構成要件相同之罪名，顯皆係基於概括犯意反覆為之，
    為連續犯，應依刑法第56條規定，以一罪論，並加重其刑。
    公訴人就被告藏放在苗栗縣苑裡鎮石鎮里少林寺大門電桿旁
    之仿雙管霰彈槍，而以該署94年度偵字第4702號移送原審法
    院併案審理，因移送併辦部分，與起訴部分為同一事實，原
    審及本院自得併予審理。另被告所犯事實欄一(二)、(三)，均係
    以一行為，同時觸犯上開槍砲彈藥刀械管制條例第8條第4項
    之未經許可持有其他可發射子彈具有殺傷力槍枝罪、同條例
    第12條第4項之未經許可持有子彈罪，為想像競合犯，應依
    刑法第55條之規定，分別從一重之同條例第8條第4項之未經
    許可持有其他可發射子彈具有殺傷力槍枝罪處斷。又被告係
    為供持有之槍枝使用而製造事實欄一(五)之19顆子彈，則其所
    犯未經許可製造子彈罪，與上開未經許可持有其他可發射子
    彈具有殺傷力槍枝罪間，亦有方法、目的之牽連關係，為牽
    連犯，應依刑法第55條規定，從一重之未經許可持有其他可
    發射子彈具有殺傷力槍枝罪處斷。而被告於事實欄一(一)所犯
    之未經許可持有具殺傷力改造子彈罪與未經許可持有其他可
    發射子彈具有殺傷力之槍枝罪間，犯意各別，行為有異，應
    予分論併罰。又被告有事實欄所載有期徒刑執行完畢之情形
    ，其於5年以內再犯本件有期徒刑以上刑之罪，為累犯，應
    依刑法第47條規定，分別加重其刑或遞加重其刑。至被告於
    本院雖辯稱其於偵查中曾經檢察官同意擔任秘密證人，提供
    線索，應可獲得減刑云云，惟查經本院前審向苗栗地方法院
    檢察署函詢結果，本案被告並無證人保護法第十四條規定之
    情形，有該署95年6月14日苗檢堂黃94偵緝字第120號函在卷
    可稽。又被告於原審供出仿BERET TA廠84型半自動手槍製造
    之玩具手槍（槍枝管制編號為0000000000號）及具有殺傷力
    之改造子彈29顆，係向藍木松購買而來，而按槍砲彈藥刀械
    管制條例第十八條第四項前項規定犯本條例之罪，於偵查或
    審判中自白，並供述全部槍械、彈藥之來源及去向，因而查
    獲或因而防止重大危害治安事件之發生者，減輕或免除其刑
    ，被告之行為符合上開之規定，此部分依法減輕其刑，並先
    加後減。原審論罪科刑固非無見，惟查調查證據應於刑事訴
    訟法第二百八十七條程序完畢後行之；除簡式審判程序案件
    外，審判長就被告被訴事實為訊問者，應於調查證據程序之
    最後行之；並於調查證據完畢後，命檢察官、被告、辯護人
    就事實及法律為辯論，刑事訴訟法第二百八十八條第一項、
    第三項、第二百八十九條第一項分別定有明文。亦即犯罪事
    實，應經調查證據、訊問及辯論之程序，始得為有罪之判決
    。又檢察官之起訴書，雖已依刑事訴訟法第二百六十四條第
    二項第二款規定，記載犯罪事實，但於調查被告被訴之犯罪
    事實時，應依刑事訴訟法第二百八十八條第三項規定踐行「
    訊問」之程序，不得依第一百六十四條或第一百六十五條規
    定，僅提示檢察官之起訴書（或告以要旨）以取代第二百八
    十八條第三項之「訊問」。本件第一審法院之審判程序，依
    審判筆錄記載，審判長於調查證據之後，並未就被告被訴之
    犯罪事實，依法踐行「訊問」之程序，而僅提示並告以「你
    對檢察官起訴書及併案意旨書所載事項，有何意見」一語（
    見第一審卷第一四七頁），即遽行辯論，並為有罪之判決，
    自屬於法有違，又原審法院未依槍砲彈藥刀械管制條例第十
    八條第四項之規定減輕其刑及未及就刑法修正施行後相關法
    條為輕重比較適用（詳後述），均有未洽。被告上訴意旨以
    量刑太重及未依法減輕其刑，為有理由，且原判決有上述可
    議之處，即屬無可維持，應由本院將原判決撤銷改判，審酌
    近年來我國槍枝、子彈氾濫，嚴重危害國人生命、身體及財
    產之安全，及衡酌被告犯罪之動機、目的、犯罪之手段、智
    識程度、犯罪所生之危險及損害、持有3枝具殺傷力之改造
    槍枝、子彈數量甚多，惟被告犯罪後尚能坦承非法持有槍枝
    、子彈之犯行，且帶警查獲部分槍枝等一切情狀，而分別就
    被告所犯事實欄一之(一)部分以未經許可持有子彈，累犯，量
    處有期徒刑捌月，併科罰金參萬元；就被告所犯事實欄一之
    (二)、(三)、(四)、(五)等部分．以連續未經許可，持有可發射子彈
    具有殺傷力之改造槍枝，累犯，量處有期徒刑肆年陸月，併
    科罰金新台幣拾萬元，並定其應執行刑為有期徒刑伍年，併
    科罰金拾萬元，罰金如易服勞役，以新台幣壹仟元折算壹日
    。又扣案如事實欄所示具有殺傷力、可發射子彈之改造手槍
    2枝（各含彈匣1個，槍枝管制編號0000000000號、00000000
    00號）、具殺傷力改造霰彈槍1枝（槍枝管制編號000000000
    0號）、具殺傷力制式子彈1顆、具殺傷力改造子彈計有60顆
    、具殺傷力之制式霰彈16顆，總計具殺傷力之槍枝共3枝，
    具殺傷力之子彈共77顆，均係未經許可不得持有之違禁物，
    應依刑法第38條第1項第1款規定，不問屬於被告與否，併予
    宣告沒收；另扣案沖床1台，係被告所有供其犯罪所用之物
    ，業據被告供述及證人陳佳正、羅國均證述明確，爰依刑法
    第38條第1項第2款規定，亦併予宣告沒收。至其中事實欄一
    之(一)所持有具殺傷力之子彈經採樣試射1顆、事實欄一之(二)
    具有殺傷力之子彈經採樣試射22顆、事實欄一之(五)具殺傷力
    之子彈經採樣試射6顆，合計30顆具殺傷力之子彈均經試射
    後，已不具子彈之構造及功能，故不予宣告沒收，併此敘明
    。
四、查我國刑法業以中華民國九十四年二月二日總統華總一義字
    第09400014901號令修正公布第1～3、5、10、11、15、16、
    19、25～27、第四章章名、28～31、33～38、40～42、46、
    47、49、51、55、57～59、61～65、67、68、74～80、83～
    90、91-1、93、96、98、99、157、182、220、2 22、225、
    229-1、231、231-1、296-1、297、315-1、315-2、316、34
    1、343條條文；增訂第40-1、75-1條條文；刪除第56、81、
    94、97、267、322、327、331、340、345、350條條文；並
    自九十五年七月一日施行。被告行為後，其應適用之相關法
    律已有變更，茲就與本案適用有關之條文，比較說明之：(一)
    本案併科被告罰金新台幣15萬元，而被告於犯罪時，刑法第
    42條第2項規定：「易服勞役以1元以上3元以下折算1日。但
    勞役期限不得逾六個月」、第3項規定：「罰金總額折算逾
    六個月之日數者，以罰金總額與六個月之日數比例折算」，
    又被告行為時之易服勞役折算標準，業據修正前罰金罰鍰提
    高標準條例第2條規定，就其原定數額提高為100倍折算1日
    。惟95年7月1日修正公布施行之刑法第42條第3項規定：「
    易服勞役以新臺幣1000元、2000元或3000元折算一日。但勞
    役期限不得逾一年」，第五項規定：「罰金總額折算逾一年
    之日數者，以罰金總額與一年之日數比例折算‧‧‧」。比
    較修正前後之易服勞役折算標準，應以修正後之規定較有利
    於被告，自應依刑法第2條第1項但書規定，適用修正後之刑
    法第42條第3項前段之規定，定其折算標準。(二)刑法第四十
    七條累犯規定亦經修正，然被告所犯上開之罪，不論依照修
    正前刑法第四十七條或修正後刑法第四十七條第一項規定，
    均成立累犯，惟因法律適用有其整體性，本件上開(一)所述，
    既以適用修正後易服勞役折算之標準有利於被告，而新法累
    犯規定並無不利於被告，自應適用新修正刑法第四十七條第
    一項之規定。(三)刑法第33條第5款業經修正公布，修正後刑
    法第33條第5款規定「罰金：新臺幣一千元以上，以百元計
    算之」，與修正前刑法第33條第5款規定「罰金：（銀元）
    一元以上」不同。單就此部分比較新舊法結果，雖以舊法即
    行為時法較有利於被告，惟因法律適用有其整體性，而此部
    分罰金最低度額之適用舊法相較於罰金易服勞役折算標準適
    用新法規定，對被告影響甚微，不若後者重要，本院認為仍
    應以罰金易服勞役折算標準適用新法規定，對被告最為有利
    ，基於法律適用之整體性言，此部分自應適用修正後刑法第
    33條第5款之規定。(四)修正後之刑法刪除第55條關於牽連犯
    之規定。本件被告所犯上開等罪具有牽連犯之關係，依修正
    前即行為時之規定，應從一重罪處斷；依修正後之刑法既已
    刪除牽連犯之規定，則所犯上述各罪應依數罪併罰之規定分
    論併罰。比較新舊法之規定，修正後之規定並非較有利於被
    告，依刑法第2條第1項之規定，應適用行為時之法律，即適
    用修正前刑法第55條牽連犯之規定，從一重之罪處斷。(五)被
    告行為後，刑法第56條連續犯之規定，業於94年1月7日修正
    公布刪除，並於95年7月1日施行，則被告之犯行，因行為後
    新法業已刪除連續犯之規定，此刪除雖非犯罪構成要件之變
    更，但顯已影響行為人刑罰之法律效果，自屬法律有變更，
    依新法第2條第1項規定，比較新、舊法結果，仍應適用較有
    利於被告之行為時法律即舊法論以連續犯（最高法院95年第
    8次刑事庭會議決議參照）。又行為後法律有變更者，依修
    正前刑法第2條第1項之規定，以適用裁判時法為原則，如行
    為時法有利於行為人，則例外適用行為時法；依修正後刑法
    第2條第1項規定，以適用行為時法為原則，惟如裁判時法有
    利於行為人，則例外的適用裁判時法。(六)被告甲○○前因妨
    害公務案件，經原審法院以91年度苗簡字第14 8號判處有期
    徒刑3月，甫於民國（以下同）92年2月19日易科罰金執行完
    畢，此有被告前案紀錄表乙紙附卷可稽，茲於五年以內再故
    意犯本件有期徒刑以上之罪，不論依修正前之刑法第47條，
    或修正後之刑法第47條第1項之規定，均構成累犯，對被告
    而言並無有利或不利之情形，自不生新舊法比較之問題，應
    逕依修正前之刑法第47條，論以累犯，並加重其刑。(七)。被
    告行為後，刑法第51條業於民國94年1月7日修正公布，並於
    95年7月1日施行，修正前刑法第51條規定：「數罪併罰，分
    別宣告其罪之刑，依左列各款定其應執行者：」其中第5款
    規定：「宣告多數有期徒刑者，於各刑中之最長期以上，各
    刑合併之刑期以下，定其刑期。但不得逾二十年。」修正後
    刑法第51條第5款規定：「宣告多數有期徒刑者，於各刑中
    之最長期以上，各刑合併之刑期以下，定其刑期。但不得逾
    三十年。」比較結果，修正後刑法並非較有利於行為人，依
    刑法第2條第1項前段之規定，仍應依修正前刑法，定其應執
    行之刑。
據上論斷，應依刑事訴訟法第369條第1項前段、第364條、第299
條第1項前段，修正後槍砲彈藥刀械管制條例第第8條第4項、第
12條第1項、第4項，第18條第4項前段、刑法第11條、第2條第1
項、第56條、第55條、第47條第1項、第51條第5款、第7款、第
42條第2項、第38條第1項第1款、第2款，罰金罰鍰提高標準條例
第2條，判決如主文。
本案經檢察官乙○○到庭執行職務。
中    華    民    國    95    年    11    月  29     日
               刑事第四庭  審判長法  官  洪  耀  宗
                                 法  官  江  德  千
                                 法  官  劉  登  俊
上列正本證明與原本無異。
如不服本判決應於收受送達後十日內向本院提出上訴書狀，其未
敘述上訴之理由者並得於提起上訴後十日內向本院補提理由書（
均須按他造當事人之人數附繕本）。
                                 書記官  陳  美  利
中    華    民    國    95    年    11    月    30    日
論罪法條：
槍砲彈藥刀械管制條例第8條
未經許可，製造、販賣或運輸鋼筆槍、瓦斯槍、麻醉槍、獵槍、
空氣槍或第4條第1項第1款所定其他可發射金屬或子彈具有殺傷
力之各式槍砲者，處無期徒刑或5年以上有期徒刑，併科新臺幣1
千萬元以下罰金。
未經許可，轉讓、出租或出借前項所列槍枝者，處5年以上有期
徒刑，併科新臺幣1千萬元以下罰金。
意圖供自己或他人犯罪之用，而犯前二項之罪者，處無期徒刑或
7年以上有期徒刑，併科新臺幣1千萬元以下罰金。
未經許可，持有、寄藏或意圖販賣而陳列第1項所列槍枝者，處
3年以上10年以下有期徒刑，併科新臺幣700萬元以下罰金。
第 1 項至第 3 項之未遂犯罰之。
槍砲彈藥刀械管制條例第12條
未經許可，製造、販賣或運輸子彈者，處1年以上7年以下有期徒
刑，併科新台幣500萬元以下罰金。
未經許可，轉讓、出租或出借子彈者，處6月以上5年以下有期徒
刑，併科新台幣300萬元以下罰金。
意圖供自己或他人犯罪之用，而犯前二項之罪者，處3年以上10
年以下有期徒刑，併科新台幣700萬元以下罰金。
未經許可，持有、寄藏或意圖販賣而陳列子彈者，處5年以下有
期徒刑，併科新台幣300萬元以下罰金。
第1項至第3項之未遂犯罰之。
                                                      Ｆ


司法院資訊處製作；財團法人民間司法改革基金會備份。
